臺灣臺中地方法院刑事判決　　　　　　　95年度訴字第2546號
公　訴　人　臺灣臺中地方法院檢察署檢察官
被　　　告　己○○
指定辯護人　本院公設辯護人　丁○○
上列被告因違反槍砲彈藥刀械管制條例等案件，經檢察官提起公
訴（九十五年度偵字第一六六八六號），本院判決如下：
    主    文
己○○共同運輸第一級毒品，累犯，處有期徒刑拾貳年。
扣案之之第一級毒品海洛因壹包（淨重零點壹玖公克）沒收銷燬
之。扣案之用以包裝前述毒品所用之外包裝即透明塑膠袋壹個（
包裝重零點貳壹公克）、裝盛上開毒品及外包裝所用之背包壹個
、可發射子彈具有殺傷力之改造手槍壹支（含彈匣壹個，槍枝管
制編號0000000000）、直徑約7.8 mm金屬彈頭之土造
子彈陸顆、土造金屬槍管壹支，均沒收。其中背包壹個如全部或
一部不能沒收時，追徵其價額或以其財產抵償之。
    犯罪事實
一、己○○（綽號「小隻」）前因違反麻醉藥品管理條例（非法
    販賣及吸用化學合成麻醉藥品）案件，經臺灣高等法院以八
    十四年度上訴字第三一四七號判決判處有期徒刑五年八月及
    七月，應執行有期徒刑六年，由最高法院以八十四年度台上
    字第六一八一號判決駁回上訴確定；又因違反麻醉藥品管理
    條例案件，經臺灣桃園地方法院以八十六年度易字第五一六
    號判決判處有期徒刑八月確定。上開所處刑期接續執行，於
    民國八十九年六月五日假釋出監，至九十二年四月二十日假
    釋期滿未經撤銷，以已執行完畢論。
二、詎己○○仍不知悔改，因其與前男友乙○○曾一同前往桃園
    縣中壢市一帶紋身，進而結識在該處開設紋身店之甲○○及
    其女友戊○○（甲○○、戊○○所涉運輸第一級毒品等案件
    ，均經判處有期徒刑十年確定），並經由乙○○之介紹而與
    丙○○（所涉運輸第一級毒品等案件，業經臺灣高等法院臺
    南分院以九十五年度上訴字第一二四七號判決判處有期徒刑
    十二年，尚未確定）相識。而己○○明知未經中央主管機關
    內政部之許可，不得運輸、持有可發射子彈具有殺傷力之槍
    枝、子彈及槍枝主要組成零件，且海洛因亦屬毒品危害防制
    條例第二條第二項第一款所列之第一級毒品，依法不得運輸
    、持有，均為違禁物，竟自不詳時間起，未經許可，即已持
    有第一級毒品海洛因一包（淨重零點一九公克）、可發射子
    彈具有殺傷力之改造手槍一支（含彈匣一個，槍枝管制編號
    0000000000）、具殺傷力直徑約7.8MM 金屬彈頭
    土造子彈九顆（其中三顆採樣試射後，彈頭與彈殼業已分離
    而不再具有殺傷力）、槍枝主要組成零件土造金屬槍管一支
    、不具殺傷力玩具金屬槍管（內具阻鐵）一支、子彈三十八
    顆及底火十排等物，並欲交予住在臺北縣新莊市之丙○○，
    丙○○乃於九十四年一月五日晚間九時前某時或於九十四年
    一月五日前某日，撥打電話將上情告知甲○○，己○○亦於
    九十四年一月六日晚上，再撥打電話告知甲○○，甲○○因
    有感於曾受丙○○、己○○幫助，遂同意前來臺中向己○○
    拿取上開海洛因及槍彈及槍管等物後，北上轉交予丙○○收
    執。己○○、丙○○、甲○○及戊○○四人竟共同基於運輸
    第一級毒品海洛因及運輸可發射子彈具有殺傷力槍枝、子彈
    及槍枝主要組成零件槍管之犯意聯絡，於九十四年一月六日
    晚間八時許，由甲○○駕駛車號不詳小客車搭載戊○○，自
    渠二人位在桃園縣中壢市○○路○段四八三號三Ａ四室住處
    出發，駛抵渠等與己○○所約定之臺中市○○路某處，甲○○並下車向己○○拿取欲轉交予丙○○之前揭海洛因、槍彈
    及槍管等物，戊○○則在車內等候。迨甲○○上車後，即將
    前述槍彈及槍管等物，置於駕駛座下方，另將前述海洛因一
    包，及所持有之安非他命一包（淨重零點四公克，甲○○、
    戊○○二人所涉持有第二級毒品部分未據起訴），置於戊○○所有而隨身攜帶之背包（未扣案）內，而由戊○○負責保
    管。甲○○、戊○○隨即再駕車北上返回上址桃園住處，渠
    等二人與己○○、丙○○即以此方式，共同運輸第一級毒品
    海洛因、運輸可發射子彈具有殺傷力之改造手槍、子彈及槍
    枝主要組成零件槍管。
三、嗣甲○○於返家途中欲撥打電話與丙○○取得聯繫，據以告
    知渠等已取得約定之上開物品，惟丙○○早於九十四年一月
    五日晚間九時許因另案為警逮捕，且因未能辦理交保而遭羈
    押，致甲○○聯絡未果，甲○○及戊○○二人即攜帶前開運
    輸之毒品海洛因及槍彈槍管，逕自返回桃園縣中壢市住處。
    嗣於九十四年一月七日凌晨四時許，經警在上址住處予以查
    獲，並經甲○○、戊○○同意搜索，當場扣得上揭可發射子
    彈具有殺傷力之改造手槍一支（含彈匣一個）、土造子彈九
    顆、槍枝主要組成零件土造金屬槍管一支、不具殺傷力槍管
    一支、子彈三十八顆及底火十排，並在戊○○背包內，扣得
    前揭第一級毒品海洛因一包，而循線查悉上情。
四、案經臺灣桃園地方法院檢察署檢察官呈請臺灣高等法院檢察
    署檢察長核轉臺灣臺中地方法院檢察署檢察官偵查起訴。
    理  由
一、訊據被告己○○矢口否認有何公訴人所指之前揭犯行，辯稱
    ：伊與丙○○僅為朋友關係，但從未親自或託人交付任何東
    西給丙○○，伊之住處為臺中市○○街十五巷十六號，並非
    居住於臺中市○○路一帶，甲○○、戊○○二人曾經與伊吵
    架，並前來臺中將伊前男友乙○○之小孩帶走，當時甲○○
    、戊○○還放話說如果渠等有犯罪，都要推到伊身上，伊不
    知道甲○○、戊○○於九十四年一月六日晚間八時許有無過
    去臺中找伊，當時伊正在北部處理批發ＣＤ事宜云云。公設
    辯護人則辯稱：原寄居在被告臺中市○○街住處之乙○○兒
    子確遭甲○○、戊○○二人帶走等情，業據渠等二人到庭所
    是認，且被告亦曾發簡訊恐嚇戊○○乙節，亦經證人甲○○
    證述明確，是以渠等二人係因懷疑遭被告出賣而出面指稱被
    告涉案，當非虛假；又證人甲○○、戊○○對於扣案之槍枝
    、毒品究竟是被告或丙○○打電話要渠等二人至臺中向被告
    拿取，抑或被告自行搬到中壢寄放，前後所述亦有極大差異
    ；而公訴人既認被告或丙○○曾於九十四年一月六日撥打電
    話給甲○○，何以檢警未調得雙方之通聯紀錄，以佐證證人
    甲○○、戊○○之供述是否相符？又被告與前男友乙○○同
    居於臺中市○區○○街，與渠等二人所稱地點距離甚遠，況
    證人丙○○更始終否認曾經撥打電話給甲○○、戊○○二人
    ，足見證人甲○○所為不利於被告之證述顯非實在等語。
二、惟查：
（一）甲○○受被告及丙○○之託，於九十四年一月六日晚間八
      時許，駕車搭載其同居女友戊○○，共同前來臺中市向綽
      號「小隻」之女子拿取如事實欄所載毒品海洛因及槍彈、
      槍枝主要組成零件槍管等物後，旋即駕車將上開毒品及槍
      彈、槍管運輸北上返回桃園縣中壢市○○路○段四八三號
      三Ａ四室，原欲轉交丙○○，但在丙○○尚未至上址住處
      領取前，即於同年月七日凌晨四時許為警當場查獲，並在
      甲○○身上手提包內扣得前開槍彈、槍管等物，另於戊○○所攜帶之皮包內，查扣前述海洛因及安非他命各一包等
      情，業據證人即共犯甲○○、戊○○於九十四年一月七日
      警詢時證述明確（附於臺灣桃園地方法院檢察署九十四年
      度偵字第一三七五號偵查卷宗第七至十八頁）。並有第一
      級毒品海洛因一包（淨重零點一九公克）、可發射子彈具
      有殺傷力之改造手槍一支（含彈匣一個，槍枝管制編號0
      000000000）、具殺傷力直徑約7.8MM 金屬彈頭
      土造子彈六顆（另三顆採樣試射後，已不具殺傷力）、槍
      枝主要組成零件土造金屬槍管一枝、不具殺傷力玩具金屬
      槍管（內具阻鐵）一支、子彈三十八顆及底火十排等物扣
      案為憑。
（二）又扣案白粉一包含第一級毒品海洛因成分（淨重零點一九
      公克，空包裝重零點二一公克），亦經法務部調查局鑑驗
      查證屬實，有該局九十四年一月三十一日調科壹字第０八
      ０００八八四０號鑑定通知書在卷足憑。再扣案八釐米手
      槍一支、子彈四十七顆、槍管二支及底火十排，經送鑑定
      結果，該扣案八釐米手槍一支（含彈匣一個，槍枝管制編
      號0000000000）認係由仿WALTHER廠PPK／S型
      半自動手槍製造之玩具手槍，換裝土造金屬槍管而成之改
      造手槍，機械性能良好，可擊發同案送鑑子彈，認具殺傷
      力；扣案子彈九顆認均係土造子彈，具直徑約7.8MM 金屬
      彈頭，採樣三顆試射均可擊發，認均具殺傷力。又送鑑槍
      管一枝，認係土造金屬槍管。另扣案子彈三十八顆，其中
      二十顆係玩具金屬彈殼，另十八顆係土造子彈，經檢視結
      果，均欠缺底火，非為子彈完整結構，均不具殺傷力；另
      槍管一支認係玩具金屬槍管，內具阻鐵，底火十排認均係
      口徑0.27吋建築工業用彈，經檢視結果無彈頭結構，非為
      完整子彈，認不具殺傷力，有內政部警政署刑事警察局九
      十四年一月十二日刑鑑字第０九四０００五三五二號槍彈
      鑑定書在卷可憑。至於土造金屬槍管屬內政部於八十六年
      十一月二十四日以台（八六）內警字０八六七０六八三號
      函公告之槍枝主要組成零件，有該公告附卷足參。
（三）而證人戊○○於本院九十五年十二月六日審理時證稱：「
      （問：九十四年一月七日警方在你們中壢租屋處查獲到槍
      彈、毒品，來源？）槍我不知道，海洛因及安非他命都是
      我們自己的。我在警局訊問時，我懷疑是被告出賣我們的
      ，所以我才會說這些毒品是在臺中被告家拿這些東西回到
      中壢……。」、「（問：當天妳在警局是依據什麼認定是
      被告出賣你們？）因為當天我跟被告吵架，我當天人在中
      壢，被告人在何處我不知道，我們是在電話裡面吵架。」
      、「（問：為何事吵架？）很多事。為了乙○○小孩事吵
      架。」、「（問：那你為何把不相干的丙○○也咬出來？
      ）因為那時我認為他們兩人有一腿。」、「（問：妳剛才
      提到的海洛因、安非他命都是在妳身上查獲，來源？）之
      前我自己買的，在我中壢朋友那邊買的，我只有買一點點
      安非他命，海洛因是中壢的朋友綽號『阿正』給的，名字
      我忘記了。」、「（問：九十四年一月七日被逮捕，之前
      何時有來臺中？）有一次是我自己開車來，因為我跟甲○○吵架。我跟甲○○來臺中有一、二次，一次是來接乙○○的小孩，一次是來臺中玩。」云云。惟證人甲○○則於
      本院九十六年三月十二日審理時證稱：「（問：九十四年
      一月七日警察在你住處搜到的槍彈及毒品是你的？）槍彈
      及毒品全部都是我買的，我跟別人買的，但是名字我不知
      道。毒品是我自己要用的。」、「（問：毒品海洛因、安
      非他命跟何人買？）也是跟『阿龍』買，買兩千元左右，
      跟槍彈不同時間買的。」、「（問：之前在警察局筆錄、
      偵訊筆錄及桃園的審判筆錄為何你都說槍彈、毒品是到臺
      中向被告拿的？）因為之前我以為是被告檢舉我，我很生
      氣，所以才說是她。」、「（問：既然你要陷害被告，為
      何還要陷害丙○○？）因為丙○○先被抓，我以為是被告
      和他兩人一起陷害我。」、「（問：在你被警查獲之前，
      你跟戊○○與被告有無發生糾紛？）好像有。被告跟戊○○吵架，我跟被告沒有吵架，但是有不愉快。怎樣不愉快
      我也不知道。」、「（問﹔你有無跟戊○○一起到臺中帶
      走乙○○的兒子？）沒有。」、「（問：為何戊○○說你
      跟他一起到臺中帶走乙○○的兒子？）我忘記了。」云云
      。綜觀證人戊○○、甲○○於本院審理時之證述內容，關
      於扣案之第一、二級毒品海洛因及安非他命係由何人購入
      ？購買對象為綽號「阿正」或「阿龍」？懷疑被告出賣渠
      等二人是否起因於帶走乙○○之小孩一事？指稱丙○○亦
      涉本案係因懷疑其與被告之關係曖昧，或僅因丙○○先遭
      員警查獲之緣故？上開關鍵情節渠等二人所述皆非一致，
      顯有瑕疵。其中不乏關於證人戊○○、甲○○何以罔顧朋
      友道義，而誣指被告與丙○○授意運輸槍、彈及毒品涉及
      重大犯罪之真正動機，倘若渠等二人果真懷疑自己遭人出
      賣而刻意報復被告及丙○○，足徵雙方所生怨隙頗深，按
      理應無可能輕易淡忘結怨經過而為不一致之陳述。是以證
      人戊○○、甲○○於本院審理時翻異前詞，故為有利於被
      告之前揭陳述，應屬事後臨訟杜撰，自有迴護被告之虞，
      不足採信。
（四）另關於證人戊○○、甲○○二人為警查獲當時，如何相互
      謀議指稱被告涉案，及渠等日後何以發現被告及丙○○並
      未向員警密告，而開始更改說辭為有利被告之陳述等情，
      證人戊○○於本院九十五年十二月六日審理時證稱：「（
      問：被警方查獲，是否有跟甲○○獨自相處的時候？）有
      ，在萬華分局的地下室，在做筆錄前，當時只有我們兩個
      人。我跟甲○○說是不是被告出賣我們，甲○○聽了說應
      該是。」、「（問：當時筆錄為何說到想要去臺中拿毒品
      及槍枝，這些事情是如何捏造的？）是我們兩個人在萬華
      分局地下室編造出來的。」、「（問：是妳跟甲○○兩人
      編造的？）是我先懷疑的，但是我和甲○○編造出來的。
      」、「（問：何時知道不是被告出賣你們的？）我們上訴
      到高院時，有傳訊丙○○出來，……我們當時要去高院開
      庭，我和丙○○在囚車上，我問丙○○是何人出賣我們的
      ，丙○○說是他朋友出賣我們的，當時甲○○也在車上，
      我們都同車。」云云。惟證人甲○○於本院九十六年三月
      十二日審理時，則證稱：「（問：除你自己懷疑是被告檢
      舉你外，為何戊○○也這樣認為？）因為我作警詢筆錄的
      時候，戊○○坐在我旁邊，所以我怎麼講她都知道。我們
      兩個都要作筆錄，但是沒有分開製作。」、「（問：戊○○何時跟你講被誰陷害？還是你主動發現被被告陷害？）
      是我發現被告陷害我們的，因為收到手機簡訊的關係。」
      、「（問：如何發現不是被告陷害你們的？）我們在臺北
      上訴時，一起要去開庭前，我問丙○○，是否他報警抓我
      ，丙○○說他沒有檢舉，他也說不知道是誰檢舉我們。」
      云云。則證人戊○○、甲○○二人不僅爭相承認自己始為
      最先懷疑被告將其出賣之人，且關於渠等二人係在製作警
      詢筆錄前即已達成遭被告陷害之共識，抑或製作警詢筆錄
      之際，由戊○○在旁聽聞甲○○口述內容而故為一致陳述
      乙節，渠等二人所言已相互齟齬，無一相符；另就丙○○
      在臺灣高等法院出庭作證時，是由戊○○或甲○○詢問有
      無出賣朋友之事，及丙○○當時有無提及係其朋友出賣戊○○及甲○○等情，證人戊○○、甲○○之證述內容亦矛
      盾互見，明顯有別。況且甲○○、戊○○二人即使經由丙○○之口述，得知渠等二人並非遭丙○○向員警密告出賣
      ，惟渠等二人對於被告因細故結怨所產生之猜忌懷疑，理
      當不因丙○○之澄清言詞而消除殆盡，證人甲○○、戊○○只需於臺灣高等法院九十四年度上訴字第一六四四號案
      件上訴審訊問時另為有利於丙○○之陳述即可，根本毋庸
      將被告排除於共犯名單之外。足見證人甲○○、戊○○二
      人在該案訊問時改稱：非受被告或丙○○之託前來臺中拿
      取上開槍砲、毒品及槍枝主要組成零件云云，應僅純粹基
      於個人脫免罪責之考量，而與渠等是否誤會遭被告或丙○○出賣始誣指被告交代運輸毒品重罪等情毫無相關。
（五）又證人丙○○於臺灣高等法院九十四年度上訴字第一六四
      四號案件接受交互詰問時，結證稱：扣案之槍枝及毒品皆
      為伊所有，是在九十三年十二月底前往甲○○店裡紋身時
      忘記帶走，伊並未指示甲○○與戊○○去臺中向被告拿取
      上開物品云云。惟證人丙○○嗣於本院九十六年三月十二
      日審理時，卻改稱：上開槍彈、毒品皆與伊無關，伊在上
      訴審時所為之前揭證詞，係要幫甲○○、戊○○扛罪，所
      述並非實情，且在囚車上由伊先就自己為何受牽累一事反
      質問甲○○與戊○○，伊幫渠等二人扛罪並未取得任何利
      益，純粹是因為看到渠等二人被判重刑之緣故云云。姑不
      論證人丙○○前後所言差異甚鉅，已難盡信，且證人丙○○於該案庭訊前既因遭受牽累而出言質問甲○○、戊○○
      二人，顯見證人丙○○對於渠等二人指其涉案甚為不滿，
      又何以在未取得任何實質利益之情形下，反而於當日進行
      交互詰問程序時故為有利甲○○、戊○○之證述？另證人
      丙○○所敘述在囚車上其與甲○○、戊○○談論如何遭人
      出賣陷害之情節，亦與證人甲○○、戊○○在本院審理時
      所為之前揭證詞不相符合，難認有據。尤其證人丙○○所
      涉運輸第一級毒品等案件仍未確定，先前已由臺灣雲林地
      方法院以九十五年度訴字第四三四號判決判處有期徒刑十
      二年之刑期，有該案刑事判決一份在卷足參。在該案審理
      時，證人丙○○業經審判長逐一提示甲○○、戊○○所犯
      運輸第一級毒品等案件之歷審判決，證人丙○○應可清楚
      得悉渠等二人涉案部分早已判決有罪確定，此時即無再幫
      他人扛罪之必要，證人丙○○竟仍在當次庭訊時陳稱：扣
      案槍砲係伊於九十三年六、七月間購買，紋身時遺忘在甲○○店裡云云（見卷附臺灣雲林地方法院九十五年九月八
      日審判筆錄），顯見證人丙○○前後說詞反覆所欲迴護之
      對象根本並非甲○○與戊○○，而係迄今尚未經法院判決
      之被告。參以證人丙○○證述情節攸關個人是否成立犯罪
      ，及可能面臨長達十餘年刑期之危險，非無迴護自己或被
      告之虞，其上開證詞之憑信性殊有可議，尚無足取。
（六）再者，證人乙○○雖於本院九十六年三月十二日審理時，
      證稱：被告與戊○○曾因伊兒子被帶走之事發生爭執等語
      ，惟證人乙○○上開證詞縱若屬實，亦僅能證明被告與戊○○曾為此心生不悅及爆發口角衝突，但就戊○○是否因
      此小節即懷疑遭被告出賣一事，仍無從提供適度之證明，
      此觀證人甲○○於本院審理時甚至就有無來臺中帶走乙○○之子一事表示遺忘，且對該部分之糾紛陳稱並不清楚等
      語，即可明瞭，尚無從憑此即為有利被告之認定。另依證
      人甲○○所述，其駕車造訪臺中之次數無多，未必能夠清
      楚指出被告位在臺中住處之確定地址，是以證人甲○○所
      稱被告在臺中市○○路某處交付扣案之毒品、槍砲及槍枝
      主要組成零件供其運輸，非無可能誤會該處即為被告之住
      處所在，亦不因此即可推翻證人甲○○前揭受託至臺中拿
      取物品證詞之真實性。至於被告所稱證人甲○○、戊○○
      曾經揚言誣指其犯罪，及其於九十四年一月六日正在北部
      處理其他業務之不在場情節，均無任何客觀證據可憑，並
      無所據，難認可採。
　　綜上所陳，被告及指定辯護人前揭所辯皆有未洽，不足採信
 　 。本案事證已臻明確，被告犯行至堪認定。
四、查被告行為後，槍砲彈藥刀械管制條例亦於九十四年一月二
    十六日修正，並於同年一月二十八日生效。修正後該條例第
    八條第一項規定：「未經許可，製造、販賣或運輸鋼筆槍、
    瓦斯槍、麻醉槍、獵槍、空氣槍或第四條第一項第一款所定
    其他可發射金屬或子彈具有殺傷力之各式槍砲者，處無期徒
    刑或五年以上有期徒刑，併科新臺幣一千萬元以下罰金」。
    並刪除原條例第十一條規定，比較修正前同條例第十一條第
    一項規定：「未經許可，製造、販賣或運輸第四條第一項第
    一款所稱其他可發射金屬或子彈具有殺傷力之各式槍砲者，
    處五年以上有期徒刑，併科新臺幣一千萬元以下罰金」，以
    修正前槍砲彈藥刀械管制條例第十一條第一項規定較有利於
    被告，自應適用修正前槍砲彈藥刀械管制條例第十一條第一
    項規定。另同條例第十二條及第十三條規定，則未經修正，
    自無比較新舊法必要，併此敘明。
五、又查被告行為後，九十四年二月二日修正公布之刑法條文已
    自九十五年七月一日起施行，其中與本件有關部分之第二條
    、第三十三條第五款、第二十八條、第五十五條、第四十七
    條、第四十二條、第五十九條均業已修正。按「行為後法律
    有變更者，適用行為時之法律，但行為後之法律有利於行為
    人者，適用最有利於行為人之法律」，修正後刑法第二條第
    一項定有明文。此條規定係規範行為後法律變更所生新舊法
    律比較適用之準據法，本身尚無新舊法比較之問題，於新法
    施行後，應一律適用新法第二條第一項之規定，為「從舊從
    輕」之比較。另修正後刑法第四十七條第一項、第二十八條
    關於累犯及共同正犯之規定雖有修正，然於本案具體適用結
    果，前揭條文之變更並無有利、不利被告之情形，自應逕依
    裁判時法即修正後刑法第四十七條第一項、第二十八條之規
    定論處（最高法院九十五年十一月七日九十五年第二十一次
    刑事庭會議決議參照）。又新法第五十五條關於想像競合犯
    之規定，雖新增但書限制科刑之範圍，然此僅為法理之明文
    化；而修正後刑法第五十九條之規定，亦僅為法院就刑之酌
    減審認標準見解之明文化，均非屬法律之變更。再按本次法
    律變更，比較時應就罪刑有關之共犯、未遂犯、想像競合犯
    、牽連犯、連續犯、結合犯，以及累犯加重、自首減輕暨其
    他法定加減原因（如身分加減）與加減例等一切情形，綜其
    全部罪刑之結果而為比較（最高法院九十五年五月二十三日
    九十五年度第八次刑庭會議決議參照）。茲就本件新舊法比
    較結果說明如下：
（一）關於罰金刑最低額之問題，被告所犯各項罪名法定刑均有
      科處罰金之規定。修正前刑法第三十三條第五款規定罰金
      為一元以上，修正後刑法第三十三條第五款則將罰金規定
      係新臺幣一千元以上，以百元計算之。經比較新舊法之結
      果，應以舊法較有利於被告。
（二）關於被告關於違反槍砲彈藥刀械管制條例罪所併科罰金刑
      之易服勞役折算標準，修正前刑法第四十二條第二項前段
      規定：「易服勞役以一元以上三元以下折算一日。但勞役
      期間不得逾六個月」，而被告行為時之易服勞役折算標準
      ，依九十五年五月十七日修正公布前罰金罰鍰提高標準條
      例第二條前段規定（現已刪除），就其原定數額提高為一
      百倍折算一日，則本件被告行為時之易服勞役折算標準，
      應以銀元三百元即新臺幣九百元折算一日。惟修正後之刑
      法第四十二條第三項前段規定：「易服勞役以新臺幣一千
      元、二千元或三千元折算一日。但勞役期間不得逾六個月
      」。茲比較新舊法之結果，在科處相同數額罰金刑時，被
      告如適用較高之折算比例，將縮減其易服勞役之日數，新
      法之規定顯較有利於被告。
    綜上，舊法關於法定罰金刑下限之規定，較有利於被告，衡
    諸整體綜合比較結果及不得割裂適用法律之原則，應依刑法
    第二條第一項前段之規定，一體適用修正前刑法之相關規定
    予以處斷。至於易刑處分部分，易科罰金、易服勞役之折算
    標準均不包括在上開最高法院刑事庭會議決議之「綜其全部
    罪刑之結果而為比較」之範圍，應逕依刑法第二條第一項之
    規定，就易服勞役部分，應適用修正後刑法第四十二條第三
    項前段之規定（臺灣高等法院暨所屬法院九十五年法律座談
    會刑事類第三號、第六號法律問題研討結果參照）。另後述
    關於刑法第三十八條沒收之規定亦於本次修法中有所變更，
    惟從刑既附屬於主刑，在法律並無其他特別規定之情形下，
    應依主刑所適用之法律即舊法宣告沒收（最高法院九十五年
    第八次刑事庭會議決議參照）。
六、按運輸毒品罪祇以所運輸之毒品已實施運送為已足，並非以
    運抵目的地為完成犯罪之要件，換言之，區別該罪既遂、未
    遂之依據，應以已否起運為準，既已起運，構成該罪之輸送
    行為即已完成，不以達到目的地為既遂條件，最高法院九十
    二年度台上字第三０九六號刑事判決足資參照。被告運輸上
    開毒品、槍砲及槍枝主要組成零件等物，雖並未由丙○○收
    受而完成交付運送之目的，惟依前揭說明，仍無論以運輸未
    遂犯之餘地。核被告己○○所為，係犯毒品危害防制條例第
    四條第一項運輸第一級毒品罪，及修正前槍砲彈藥刀械管制
    條例第十一條第一項運輸可發射子彈具有殺傷力槍枝罪、槍
    砲彈藥刀械管制條例第十二條第一項運輸子彈罪、第十三條
    第一項運輸槍枝主要組成零件罪。被告持有第一級毒品海洛
    因、持有可發射子彈具有殺傷力槍彈、槍枝主要組成零件之
    低度行為，應均為運輸之高度行為所吸收，均不另論罪。被
    告與丙○○、甲○○及戊○○就上開犯行，有犯意聯絡及行
    為分擔，均為共同正犯。又被告以單一運輸行為，同時運輸
    第一級毒品、可發射子彈具有殺傷力槍彈及槍枝主要組成零
    件，為想像競合犯，應依修正前刑法第五十五條前段規定，
    從較重之運輸第一級毒品罪論處。查被告前因違反麻醉藥品
    管理條例（非法販賣及吸用化學合成麻醉藥品）案件，經臺
    灣高等法院以八十四年度上訴字第三一四七號判決判處有期
    徒刑五年八月及七月，應執行有期徒刑六年，由最高法院以
    八十四年度台上字第六一八一號判決駁回上訴確定；又因違
    反麻醉藥品管理條例案件，經臺灣桃園地方法院以八十六年
    度易字第五一六號判決判處有期徒刑八月確定。上開所處刑
    期接續執行，於八十九年六月五日假釋出監，至九十二年四
    月二十日假釋期滿未經撤銷，以已執行完畢論，有臺灣高等
    法院被告前案紀錄表及刑案資料查註紀錄表在卷可參。其受
    有期徒刑之執行完畢，五年內故意再犯本件法定本刑有期徒
    刑以上之罪，為累犯，應依法加重其刑。惟運輸第一級毒品
    罪法定本刑為死刑或無期徒刑，依法不得加重之。而被告所
    運輸毒品量微（淨重零點一九公克），且未流入市面，犯罪
    情節尚非重大，復無不法所得，倘科以法定最低刑度無期徒
    刑，猶嫌過重，犯罪情狀，尚堪憫恕，爰依修正後刑法第五
    十九條規定，酌減其刑。爰審酌被告運輸毒品、槍砲及槍枝
    主要組成零件，將上開違禁物品轉由他人持有而擴大其危害
    性，對於社會治安之負面影響非微，且被告於犯罪後並未坦
    承犯行，態度亦有可議，再參以被告與其他共犯於本案中之
    角色分工、智識程度等一切情狀，量處如主文所示之刑，以
    示懲儆。
七、扣案之可發射子彈具有殺傷力之改造手槍一支（含彈匣一個
    ，槍枝管制編號0000000000）、直徑約7.8MM 金
    屬彈頭土造子彈六顆及土造金屬槍管一支，均係槍砲彈藥刀
    械管制條例第四條第一項第一款、第二款、第二項所稱之槍
    砲、彈藥及槍枝主要組成零件，依同條例第五條之規定，非
    經中央主管機關許可不得製造、販賣、運輸、持有及轉讓，
    均係違禁物，應依修正前刑法第三十八條第一項第一款規定
    ，不問屬於被告與否，宣告沒收。另扣案原具有殺傷力之土
    造子彈三顆，經送驗試射後，彈頭及彈殼業已分離，自不再
    具有殺傷力，均非屬違禁物，尚無宣告沒收之必要。另扣案
    子彈三十八顆（其中二十顆係玩具金屬彈殼，十八顆係土造
    子彈惟欠缺底火，不具子彈完整結構）、玩具金屬槍管（內
    具阻鐵）一支及底火十排，均不具殺傷力，已如前述，顯非
    違禁物，亦不予宣告沒收。而扣案之第一級毒品海洛因一包
    （淨重零點一九公克），為毒品危害防制條例第二條第二項
    第一款所列之第一級毒品，應依同條例第十八條第一項前段
    之規定，沒收銷燬之。再按毒品危害防制條例第十八條第一
    項規定，得諭知沒收並銷燬之者，以查獲之毒品及專供製造
    或施用毒品之器具為限，並不及於毒品之外包裝。而毒品外
    包裝既係用於包裹毒品，防其裸露、潮濕，便於攜帶運輸，
    亦係供運輸毒品所用之物，且屬被告所有，就上開毒品之外
    包裝部分，應依毒品危害防制條例第十九條第一項之規定宣
    告沒收（最高法院九十二年度台上字第一二八八號、八十九
    年度台上字第一七八號刑事判決同此意旨）。另共犯戊○○
    所有用以攜帶前揭海洛因及其外包裝之背包一個，雖未扣案
    ，但其性質既屬供運輸第一級毒品犯罪所用之物，仍應依毒
    品危害防制條例第十九條第一項諭知沒收（最高法院九十五
    年度台上字第五四八０號刑事判決參照）。再按依毒品危害
    防制條例第十九條第一項規定內容以觀，必須無法沒收之財
    物始有追徵其價額，或以其財產抵償之問題。如該等財物已
    經扣案，僅於主文宣告沒收即為已足，自無再諭知追徵價額
    或以財產抵償之必要（最高法院九十五年度台上字第五一０
    六號刑事判決參照）。上開毒品外包裝既已扣案，應無不能
    沒收之問題，本院自毋庸併予諭知追徵價額或以財產抵償之
    旨，僅就未扣案之戊○○背包部分，諭知如全部或一部不能
    沒收時，追徵其價額或以其財產抵償之。
據上論斷，應依刑事訴訟法第二百九十九條第一項前段，毒品危
害防制條例第四條第一項、第十八條第一項前段、第十九條第一
項，修正前槍砲彈藥刀械管制條例第十一條第一項、槍砲彈藥刀
械管制條例第十二條第一項、第十三條第一項，刑法第十一條前
段、第二條第一項前段、第二十八條、第五十五條、第四十七條
第一項、第五十九條、修正前刑法第三十八條第一項第一款，判
決如主文。
本案經檢察官郭明嵐到庭執行職務。
中　　華　　民　　國　　96　　年　　3 　　月　　26　　日
                  刑事第七庭    審判長法  官  陳如玲
                  　　　　　　　　　　法　官  張清洲
                  　　　　　　　　　　法　官  高文崇
上正本證明與原本無異。
如不服本判決，應於送達後十日內向本院提出上訴狀（須附繕
本），上訴於台灣高等法院台中分院。
                                      書記官  林淑慧
中　　華　　民　　國　　96　　年　　3　　月　　26　　日
附錄論罪科刑法條：
毒品危害防制條例第四條：
製造、運輸、販賣第一級毒品者，處死刑或無期徒刑；處無期徒
刑者，得併科新台幣一千萬元以下罰金。
製造、運輸、販賣第二級毒品者，處無期徒刑或七年以上有期徒
刑，得併科新台幣七百萬元以下罰金。
製造、運輸、販賣第三級毒品者，處五年以上有期徒刑，得併科
新台幣五百萬元以下罰金。
製造、運輸、販賣專供製造或施用毒品之器具者，處一年以上七
年以下有期徒刑，得併科新台幣一百萬元以下罰金。
前四項之未遂犯罰之。
修正前槍砲彈藥刀械管制條例第十一條：
未經許可，製造、販賣或運輸第四條第一項第一款所稱其他可發
射金屬或子彈具有殺傷力之各式槍砲者，處五年以上有期徒刑，
併科新臺幣一千萬元以下罰金。
未經許可，轉讓、出租或出借前項所列槍砲者，處三年以上十年
以下有期徒刑，併科新臺幣七百萬元以下罰金。
意圖供自己或他人犯罪之用，而犯前二項之罪者，處無期徒刑或
七年以上有期徒刑，併科新臺幣一千萬元以下罰金。
未經許可，持有、寄藏或意圖販賣而陳列第一項所列槍砲者，處
一年以上七年以下有期徒刑，併科新臺幣七百萬元以下罰金。第
一項至第三項之未遂犯罰之。
修正後槍砲彈藥刀械管制條例第十二條第一項：
未經許可，製造、販賣或運輸子彈者，處一年以上七年以下有期
徒刑，併科新台幣五百萬元以下罰金。
修正後槍砲彈藥刀械管制條例第十三條第一項：
未經許可，製造、販賣或運輸槍砲、彈藥之主要組成零件者，處
三年以上十年以下有期徒刑，併科新台幣七百萬元以下罰金。
